ACORDAO-COMPLETO-2354066

ACÓRDÃO DE RELAÇÃO

ACÓRDÃO DE RELAÇÃO 3208/2019 ATA 15/2019 - SEGUNDA CÂMARA

Acórdão 3208/2019-TCU-Segunda Câmara
VISTO, relacionado e discutido estes autos de Concessões de Pensões Civis em favor de beneficiários de ex-servidores do Ministério dos Transportes, Portos e Aviação Civil (extinta) , cujos atos foram encaminhados a este Tribunal, por intermédio do sistema Sisac, para apreciação, na forma dos arts. 2º, caput e incisos I a VI, e 4º, caput, da Instrução Normativa-TCU 78/2018.
Considerando que tão-somente, em relação ao ato do instituidor Adelino Moreira da Silva (n. controle 10001506-05-2007-000463-5) , considerar prejudicado em função do falecimento da beneficiária Ernestina Ramos Moreira. 
Considerando o parecer do Ministério Público junto ao TCU.
ACORDAM os Ministros do Tribunal de Contas da União, diante das razões expostas pelo Relator, e com base nos arts. 71, inciso III, da Constituição Federal, 1º, inciso V, e 39, inciso II, da Lei 8.443/1992 e 260, §§ 1º e 7º, do Regimento Interno do Tribunal de Contas da União, em:
a) considerar prejudicado, por perda de objeto, o ato do instituidor Adelino Moreira da Silva (n. controle 10001506-05-2007-000463-5) , em função do falecimento da beneficiária Ernestina Ramos Moreira (CPF XXX.394.707-XX) ;
b) considerar LEGAL e conceder o registro dos atos em favor de Maria Bernardete Ramos Moreira (CPF XXX.113.867-XX) , Cristina Goes Ferreira (CPF XXX.999.162-XX) , Maria das Graças Ferreira (CPF XXX.786.802-XX) , Marlene Miranda da Silva (CPF XXX.203.826-XX) , Luci Cardoso de Oliveira (CPF XXX.720.554-XX) , Ana Maria de Oliveira (CPF XXX.908.805-XX) , Anisia de Oliveira (CPF XXX.650.295-XX) , Maria de Lourdes de Oliveira (CPF XXX.640.085-XX) , Maria Helena de Oliveira (CPF XXX.865.115-XX) , Lucila Bendik Mendes Bonaldi (CPF XXX.240.570-XX) , Yvone da Cunha Andrade (CPF XXX.933.705-XX) , Iracy Teixira (CPF XXX.672.447-XX) , Cleide Chagas do Sacramento (CPF XXX.894.944-XX) e Zeneide Chagas do Sacramento (CPF XXX.974.654-XX) .
1. Processo TC-Processo 011.886/2011-0 (PENSÃO CIVIL) 
1.1. Interessados: Ana Maria de Oliveira (XXX.908.805-XX) ; Anisia de Oliveira (XXX.650.295-XX) ; Cleide Chagas do Sacramento (XXX.894.944-XX) ; Cristina Goes Ferreira (XXX.999.162-XX) ; Ernestina Ramos Moreira (XXX.394.707-XX) ; Iracy Teixira (XXX.672.447-XX) ; Luci Cardoso de Oliveira (XXX.720.554-XX) ; Lucila Bendik Mendes Bonaldi (XXX.240.570-XX) ; Maria Bernardete Ramos Moreira (XXX.113.867-XX) ; Maria Helena de Oliveira (XXX.865.115-XX) ; Maria das Graças Ferreira (XXX.786.802-XX) ; Maria de Lourdes de Oliveira (XXX.640.085-XX) ; Marlene Miranda da Silva (XXX.203.826-XX) ; Yvone da Cunha Andrade (XXX.933.705-XX) ; Zeneide Chagas do Sacramento (XXX.974.654-XX) 
1.2. Órgão/Entidade: Ministério dos Transportes, Portos e Aviação Civil (extinta) 
1.3. Relator: Ministro Raimundo Carreiro
1.4. Representante do Ministério Público: Procurador Júlio Marcelo de Oliveira
1.5. Unidade Técnica: Secretaria de Fiscalização de Pessoal (SEFIP) .
1.6. Representação legal: não há.
1.7. Determinações/Recomendações/Orientações: não há.

Segunda Câmara

Ana Maria de Oliveira (XXX.908.805-XX); Anisia de Oliveira (XXX.650.295-XX); Cleide Chagas do Sacramento (XXX.894.944-XX); Cristina Goes Ferreira (XXX.999.162-XX); Ernestina Ramos Moreira (XXX.394.707-XX); Iracy Teixira (XXX.672.447-XX); Luci Cardoso de Oliveira (XXX.720.554-XX); Lucila Bendik Mendes Bonaldi (XXX.240.570-XX); Maria Bernardete Ramos Moreira (XXX.113.867-XX); Maria Helena de Oliveira (XXX.865.115-XX); Maria das Graças Ferreira (XXX.786.802-XX); Maria de Lourdes de Oliveira (XXX.640.085-XX); Marlene Miranda da Silva (XXX.203.826-XX); Yvone da Cunha Andrade (XXX.933.705-XX); Zeneide Chagas do Sacramento (XXX.974.654-XX)

RAIMUNDO CARREIRO

não há.

Procurador Júlio Marcelo de Oliveira

PENSÃO CIVIL (PCIV)

Secretaria de Fiscalização de Pessoal (SEFIP).